臺灣彰化地方法院民事裁定
111年度司繼字第1443號
聲  請  人  王士銘律師即陳文唐之遺產管理人

上列聲請人聲請酌定遺產管理人報酬事件，本院裁定如下：
    主  文
聲請人擔任被繼承人陳文唐遺產管理人之報酬酌定為新臺幣陸萬
元。
程序費用新臺幣壹仟元由被繼承人陳文唐之遺產負擔。
    理  由
一、聲請意旨略以：聲請人前經本院103年度司繼字第1344號民
    事裁定選任為被繼承人陳文唐（身分證統一編號：Z0000000
    00號）之遺產管理人。被繼承人名下之不動產前經本院強制
    執行程序陸續為拍定，本次則經本院111年度司執字第11809
    號強制執行程序，就被繼承人所遺留不動產為拍賣，並經第
    三人拍定，因分配拍賣款項在即，且就債權人之債權進行分
    配後，應無剩餘財產，故本件容有酌定報酬之必要，為此聲
    請核定管理人報酬及代墊之遺產管理費用新臺幣（下同）1,
    000元等語。
二、按遺產管理人得請求報酬，其數額由法院按其與被繼承人之
    關係、管理事務之繁簡及其他情形，就遺產酌定之，必要時
    ，得命聲請人先為墊付，民法第1183條定有明文。次按聲請
    法院處理關於酌定遺產管理人報酬事件所定應經親屬會議處
    理之事件，專屬被繼承人住所地法院管轄；法院就前條第5
    項所定事件所為裁定時，得調查遺產管理人所為遺產管理事
    務之繁簡及被繼承人之財產收益狀況，家事事件法第181條
    第5項、第182條亦有明定。
三、經查：
  (一)聲請人前經本院103年度司繼字第1344號民事裁定選任為
      被繼承人陳文唐之遺產管理人，本件並未經親屬會議酌定
      遺產管理人之報酬，聲請人管理遺產之職務雖尚未完全終
      結，惟於強制執行程序終結後，相關費用請求權將無從實
      現，有即時於強制執行程序中聲明參與分配之必要，是聲
      請人請求酌定報酬，非無理由，應予准許。
  (二)聲請人主張就任遺產管理人後，進行之管理工作包括聲請
      公示催告、製作遺產清冊、參與強制執行程序、收受文件
      等事宜，於管理遺產期間，已支出公示催告聲請費、本件
      聲請費用等代墊費用共計2,000元，業據提出本院104年度
      司家催字第37號公告、本院104年度司執字第5101號、107
      年度司執字第41886號、111年度司執字第11809號執行命
      令及本院自行收納款項收據（以上均影本）等件為證，堪
      信屬實。就聲請人主張代墊之聲請公示催告程序費用1,00
      0元，因本院於104年度司家催字第37號民事裁定已載明程
      序費用由被繼承人陳文唐之遺產負擔並已確定其數額，另
      本件聲請費用1,000元亦於本件主文中載明由被繼承人陳
      文唐之遺產負擔，即毋庸重複納入計算。綜上，審酌聲請
      人處理前揭事務之繁簡、時間，遺產法律關係等情狀，認
      本件核予遺產管理人之報酬以60,000元為適當，爰依上開
      規定，依聲請裁定如主文所示。
四、依家事事件法第181條第11項，裁定如主文。
五、如對本裁定抗告，須於裁定送達後10日之不變期間內，向本
    院提出抗告狀，並繳納抗告費新臺幣1,000元。
中華民國111年10月7日
                  家事法庭   司法事務官 陳怡君